臺灣嘉義地方法院刑事判決
111年度交訴字第60號
公  訴  人  臺灣嘉義地方檢察署檢察官
被      告  邱建榮


上列被告因過失致死案件，經檢察官提起公訴（111年度調偵續
字第7號），本院合議庭裁定由受命法官獨任進行簡式審判程序
，判決如下：
    主  文
邱建榮犯過失致人於死罪，處有期徒刑陸月，如易科罰金，以新
臺幣壹仟元折算壹日。
    犯 罪 事 實
一、邱建榮於民國110年9月19日11時19分許，駕駛車牌號碼0000
    -00號自用小客車，沿嘉義縣六腳鄉嘉157線公路由東往西方
    向行駛，途經該路27.9公里與嘉義縣六腳鄉雙涵村之交岔路
    口時，本應注意汽車行駛至交岔路口，其行進應遵守燈光號
    誌，且閃光黃燈表示「警告」，車輛應減速接近，注意安全
    ，小心通過；又行車速度，應依速限標誌或標線之規定，行
    車時速不得超過50公里，而依當時天候晴，日間自然光線，
    柏油路面乾燥、無缺陷、無障礙物，視距良好，並無不能注
    意之情事，竟疏未注意遵守「閃光黃燈」之燈光指示，未減
    速慢行，反以時速50公里以上之速度超速行駛，貿然穿越上
    開交岔路口，適有陳○○未戴安全帽，騎乘車牌號碼000-000
    號輕型機車，沿嘉義縣六腳鄉嘉157線公路由西往東方向對
    向駛至，亦疏未注意左轉彎時，應行至交岔路口中心處左轉
    ，並不得占用來車道搶先左轉，且雙黃實線設於路段中，不
    得跨越，竟貿然跨越雙黃實線占用來車道搶先左轉彎，2車
    因而發生碰撞，致陳○○人、車倒地，受有雙側骨盆閉鎖性骨
    折、右側脛骨及腓骨開放性骨折、出血性休克併多重器官衰
    竭之傷害，送醫急診後仍於同翌（20）日3時24分許，因創
    傷性休克導致死亡。
二、案經陳○○之子陳○○訴由嘉義縣警察局朴子分局報請相驗，及
    陳○○之子陳○○訴由臺灣嘉義地方法院檢察署（下稱嘉義地檢
    署）檢察官簽分偵查起訴。
    理  由
壹、程序方面：
　　本件被告邱建榮所犯係死刑、無期徒刑或最輕本刑為3年以
    上有期徒刑以外之罪，且非高等法院管轄第一審之案件，其
    於準備程序就被訴事實為有罪之陳述，經受命法官告知簡式
    審判程序之旨，並聽取檢察官、被告之意見後，爰依刑事訴
    訟法第273條之1第1項規定，本院合議庭裁定由受命法官獨
    任進行簡式審判程序。
貳、實體方面：
一、上開犯罪事實，業據被告於本院準備程序及審理時均坦承不
    諱（見本院卷第39、53至63頁），核與證人即告訴人陳○○於
    警詢及偵查時、證人即告訴人陳○○於偵查時之證述相符（見
    相字卷第14至15頁反面、第47至48頁，偵字卷第7頁，偵續
    卷第47至49頁），復有長庚醫療財團法人嘉義長庚紀念醫院
    110年9月20日診斷證明書、道路交通事故現場圖、道路交通
    事故調查報告表(一)(二)、嘉義縣警察局朴子分局六美派出
    所道路交通事故肇事人自首情形紀錄表、相驗筆錄、嘉義地
    檢署相驗屍體證明書、檢驗報告書、交通部公路總局嘉義區
    監理所111年3月7日函及所附嘉雲區車輛行車事故鑑定會鑑
    定意見書、交通部公路總局嘉義區監理所111年4月20日路覆
    字第1110018000號函及所附車輛行車事故鑑定覆議會覆議意
    見書各1份、車輛詳細資料報表、證號查詢汽車駕駛人、勘
    驗筆錄各2份、監視器翻拍及現場照片共49張在卷可稽（見
    相字卷第17、24至26、29至46、49至66頁，偵字卷第10至14
    、17至18、24至26、38至42、44至45、48頁）。
二、按汽車行駛至交岔路口，其行進應遵守燈光號誌；閃光黃燈
    表示「警告」，車輛應減速接近，注意安全，小心通過。又
    行車速度，依速限標誌或標線之規定行車時速不得超過50公
    里，道路交通安全規則第102條第1項第1款、道路交通標誌
    標線號誌設置規則第211條第1項第1款，第93條第1項第1款
    前段分別定有明文。查被告為汽車駕駛人，自應注意上揭規
    定，且當時天候晴，日間自然光線，柏油路面乾燥、無缺陷
    、無障礙物，視距良好，速限為50公里等情，有道路交通事
    故調查報告表(一)1份存卷可查（見相字卷第25頁），是被
    告並無不能注意之情形，又被告於本院準備程序時供承：我
    當天的行向是閃光黃燈，車速大約是50公里接近60公里，最
    少有50公里，我承認有超速行駛等語（見本院卷第39頁），
    足認被告駕駛車輛，行經閃光號誌之肇事地點，未注意遵守
    「閃光黃燈」之燈光指示，且超速行駛導致本件車禍事故，
    故被告就本件車禍具有過失甚明。又被告之過失行為，與被
    害人陳○○之死亡具有相當因果關係。
三、另汽車行駛至交岔路口，其轉彎應依下列規定：左轉彎時，
    應行至交岔路口中心處左轉，並不得占用來車道搶先左轉。
    又雙黃實線設於路段中，用以分隔對向車道，並雙向禁止超
    車、跨越或迴轉，道路交通安全規則第102條第1項第5款、
    道路交通標誌標線號誌設置規則第149條第1項第1款第8目亦
    分別定有明文。案發時被害人左轉彎時，跨越嘉義縣六腳鄉
    嘉157線公路之雙黃線，搶先左轉，因而發生本件事故乙節
    ，此有勘驗筆錄1份及監視器翻拍照片8張（編號14至30）為
    證（見偵續卷第27至30、48頁），足見被害人騎乘機車，亦
    有過失，且被告應為肇事次因，被害人則為肇事主因，然此
    無礙被告前揭過失責任之成立。
四、綜上，足認被告之自白核與事實相符，本件事證明確，應予
    依法論科。
五、核被告所為，係犯刑法第276條之過失致人於死罪。又被告
    於事故發生後，因報案人或勤指中心轉來資料未報明肇事人
    姓名，警員前往現場處理時，被告在場，並當場承認為肇事
    人，有嘉義縣警察局朴子分局六美派出所道路交通事故肇事
    人自首情形紀錄表1份附卷可憑（見相字卷第33頁），故被
    告對於未發覺之犯罪自首而接受裁判，爰依刑法第62條前段
    規定減輕其刑。
六、茲以行為人之責任為基礎，爰審酌被告駕駛車輛，行駛於道
    路，自應謹慎駕駛、遵守交通安全規則，以防交通事故之發
    生，竟疏未注意遵守上揭規定，致釀本件車禍事故，造成被
    害人死亡，並衡酌其坦承犯行，態度良好，除告訴人2人及
    被害人家屬業已請領強制險新臺幣200萬元外，被告尚未與
    告訴人及被害人家屬達成和解，以賠償其等損失，又被告為
    本件肇事次因，被害人為肇事主因，暨其自陳二專畢業之智
    識程度，職業為作業員，未婚，與父母親同住，有2個姐姐
    、1個妹妹等一切情狀，量處如主文所示之刑，並諭知易科
    罰金之折算標準。
據上論斷，應依刑事訴訟法第273條之1第1項、第299條第1項前
段（依判決精簡原則，僅記載程序法），判決如主文。
本案經檢察官顏榮松提起公訴，檢察官劉達鴻到庭執行職務。
中　　華　　民　　國　　111 　年　　8 　　月　　30　　日
                  刑事第一庭  法  官  林家賢
以上正本證明與原本無異。
如不服本判決應於收受判決後20日內向本院提出上訴書狀，並應
敘述具體理由；其未敘述上訴理由者，應於上訴期間屆滿後20日
內向本院補提理由書（均須按他造當事人之人數附繕本）「切勿
逕送上級法院」。告訴人或被害人如對於本判決不服者，應具備
理由請求檢察官上訴，其上訴期間之計算係以檢察官收受判決正
本之日期為準。
中　　華　　民　　國　　111 　年　　8 　　月　　30　　日
                              書記官  張子涵  
附錄法條：
刑法第276條
因過失致人於死者，處5年以下有期徒刑、拘役或50萬元以下罰
金。